最高法院刑事判決　　　　　　　　　　　　　　　九十三年度台上字第一六五五號
　　上訴人　甲○○
右上訴人因偽造國幣案件，不服台灣高等法院台中分院中華民國九十三年一月十三日
第二審判決（九十二年度金上訴字第一九四六號，起訴案號：台灣台中地方法院檢察
署九十一年度偵字第二二０三號），提起上訴，本院判決如左：
    主  文
上訴駁回。
    理  由
按刑事訴訟法第三百七十七條規定，上訴於第三審法院，非以判決違背法令為理由，
不得為之。是提起第三審上訴，應以原判決違背法令為理由，係屬法定要件。如果上
訴理由狀並未依據卷內訴訟資料，具體指摘原判決不適用何種法則或如何適用不當，
或所指摘原判決違法情事，顯與法律規定得為第三審上訴理由之違法情形，不相適合
時，均應認其上訴為違背法律上之程式，予以駁回。本件原判決引用第一審判決之記
載，認定上訴人甲○○明知廖文雄偽造通用貨幣新台幣（下同）十元及五十元硬幣二
種，仍與之基於洗錢及行使偽造通用貨幣之共同犯意聯絡，由廖文雄向上訴人購買其
於民國九十年一月二日起至同年十一月中旬，前往銀行開戶之帳戶十五戶，供廖文雄
洗錢。上訴人自九十年十一月中旬起至九十一年一月二十九日止，或由上訴人分別與
李勝龍、許文賢一組，以真鈔向銀行兌換硬幣後，再將廖文雄偽造之偽幣以一比一之
比例混合，向開戶銀行存入，嗣後即以提款卡全數提領等情。係以上開事實，業據被
害銀行行員林淙榮、陳登科、劉宇晃、王文麟、廖淑娟及盧育進等人，於警詢時證述
屬實，且有如第一審判決附表六、七所列供偽造上述硬幣用之器械、原料、半成品、
成品、帳戶存摺、提款卡等物、該附表一至五所載供洗錢用之各銀行函及所附交易明
細。且扣案硬幣經中央造幣廠鑑定結果係偽幣，亦有中央銀行發行局來函影本附卷足
參。上訴人於警詢時亦供認無訛，核與廖文雄、李勝龍、許文賢於警詢供證之情節相
符。並以上訴人於第一審審理時改稱係向廖文雄購買偽幣云云，為不可採取，於理由
內詳予指駁說明。因認第一審依牽連關係，從一重適用刑法第一百九十六條第一項之
規定，論處上訴人共同行使偽造貨幣（累犯）罪刑，已詳述其所憑之證據及其認定之
理由。從形式上觀察，並無何違法情形存在。上訴意旨略以：上訴人依警察之要求為
污點證人，並查獲本案源頭，應依毒品危害防制條例之規定，減輕其刑，且原審未傳
喚警察作證，有應調查之證據未予調查之違法。而上訴人係以幫助他人犯罪之意思而
參與犯罪，僅係幫助犯而非共同正犯；而原判決以推定之方法認定上訴人以一半真幣
一半偽幣混合加以洗錢，有違證據法則等語。惟查原判決已敘明綜觀全案卷證，並無
檢察官同意允許上訴人得適用證人保護法之規定，亦無相關資料顯示檢察官曾依證人
保護法規定為減輕上訴人刑度之聲請，其要求依法減刑，於法不合之理由。且說明上
訴人係以共同行使偽造貨幣及洗錢之犯罪意思，而參與前開行使偽造貨幣、洗錢犯罪
之犯罪構成要件之行為，自均應論以行使偽造貨幣、洗錢之共同正犯，所為論斷並無
違誤。上訴意旨，並非依據卷內資料具體指摘，徒憑己見，仍執陳詞，就原判決明白
論斷之事項，及原審認事採證職權之行使，任意指摘，泛言原判決有應調查之證據未
予調查及違背證據法則之違法，自非適法之第三審上訴理由。其上訴違背法律上之程
式，應予駁回。
據上論結，應依刑事訴訟法第三百九十五條前段，判決如主文。
中　　　華　　　民　　　國　　九十三　　年　　　四　　　月　　　一　　　日
                              最高法院刑事第六庭
                                  審判長法官  吳　雄　銘
                                        法官  池　啟　明
                                        法官  石　木　欽
                                        法官  郭　毓　洲
                                        法官  吳　三　龍
      右正本證明與原本無異
                                              書  記  官
中　　　華　　　民　　　國　　九十三　　年　　　四　　　月　　　九　　　日
                                                                        Ｑ
